【裁判字號】    99,易,2124
【裁判日期】    991118
【裁判案由】    竊盜
【裁判全文】
臺灣高雄地方法院刑事判決              99年度易字第2124號
公  訴  人  臺灣高雄地方法院檢察署檢察官
被      告  丙○○
上列被告因竊盜案件，經檢察官提起公訴（99年度偵字第30080
號），本院改行簡式審判程序，判決如下：
    主  文
丙○○犯竊盜未遂罪，處有期徒刑貳月。又犯毀壞門扇竊盜罪，
處有期徒刑柒月；扣案綠色打火機壹個沒收。應執行有期徒刑捌
月，扣案綠色打火機壹個沒收。
    事  實
一、丙○○意圖為自己不法之所有，分別：
  (一)於民國99年9 月14日12時20分許，徒手推開甲○○位於高雄
    市苓雅區○○○路93巷11號住處後門，侵入屋內翻箱倒櫃（
    侵入住宅部分未據告訴），因未發現有值錢物品後離開，而
    未遂。
  (二)復於同日12時30分許，前往乙○○位於高雄市苓雅區○○○
    路93巷15號住處後門，大力搖晃破壞第1 道門，再以打火機
    將第2 道紗門燒破2 個洞以手伸進去開鎖後，進入乙○○上
    開住處1 樓廚房，先竊取乙○○所有螺絲起子2 支、橘色打
    火機1 個，再接續至2 樓房間，竊取乙○○所有HTC 牌手機
    1 支（序號000000000000000 、門號0000000000）、POMPOM
    PURIM 小皮包1 個，得手後，因聽聞1 樓有人開門之聲音，
    遂快速攜帶上開物品離開現場（侵入住宅部分未據告訴）。
    嗣於同日12時40分許，因乙○○返家發現自宅遭人入侵而報
    警，警方遂於同日12時58分許，在高雄市○○區○○路42號
    前，當場逮捕丙○○並查獲乙○○失竊之上開物品，及扣得
    丙○○所有、用以將乙○○住處紗門燒破所用之綠色打火機
    1 個及丙○○之拖鞋1 雙。
二、案經高雄市政府警察局苓雅分局報請臺灣高雄地方法院檢察
    署檢察官偵查起訴。
    理  由
一、按本件被告丙○○所犯係死刑、無期徒刑、最輕本刑為3 年
    以上有期徒刑以外之罪，其於準備程序就被訴事實為有罪之
    陳述，經法官告知簡式審判程序之旨，並聽取公訴人及被告
    意見後，本院依刑事訴訟法第273 條之1 第1 項之規定，裁
    定改行簡式審判程序。又本案卷內之人證、書證等證據，依
    同法第273 條之2 規定，不受同法第159 條第1 項關於傳聞
    法則規定之限制，依法均有證據能力；另關於證據之調查方
    式，則不受同法第164 條至170 條之限制，均合先敘明。
二、上開犯罪事實業經被告於警詢、偵查及本院審理中均坦承不
    諱（見警卷第3 至8 頁、偵查卷第12至14頁、本院卷第28至
    29頁），核與證人即被害人甲○○、乙○○於警詢中指述之
    情節相符（警卷第31至32、33至35頁），並有高雄市政府警
    察局苓雅分局凱旋路派出所扣押筆錄、扣押物品目錄表、扣
    押物品收據、贓物認領保管單各1 份、扣押物品照片5 張、
    現場照片16張等在卷為憑（見警卷第36至46、48至50、56至
    63頁），足認被告自白與事實相符。本案事證明確，被告犯
    行均堪認定，應依法論科。
三、核被告犯罪事實一、(一)所為，係犯刑法第320 條第3 項、第
    1 項之竊盜未遂罪；犯罪事實一、(二)所為，係犯毀壞門扇竊
    盜罪，被告毀壞乙○○住處後門之第1 道門及第2 道紗門之
    行為，乃係竊盜之加重要件行為，不另成立毀損罪（最高法
    院83年台上字第3856號判決要旨參照）。又按如數行為於同
    時同地或密切接近之時地實施，侵害同一之法益，各行為之
    獨立性極為薄弱，依一般社會觀念，在時間差距上，難以強
    行分開，在刑法評價上，以視為數個舉動之接續施行，合為
    包括之一行為予以評價，較為合理，屬接續犯，為包括之一
    罪（最高法院86年度台上字第3295號判例可資參照）。本件
    被告竊取被害人乙○○所有上開螺絲起子2 支、打火機1 個
    、手機1 支、小皮包1 個之數舉動，係同時間在被害人乙○
    ○之住所內所為，侵害同一法益，該數次竊盜行為獨立性極
    為薄弱，屬接續犯，為包括之一罪。再者，被告於犯罪事實
    一、(一)僅著手於竊盜行為之實施，而未竊得財物，為未遂犯
    ，依刑法第25條第2 項之規定，得按既遂犯之刑度減輕之。
    被告先後2 次竊盜犯行，犯意各別、行為互殊，應予分論併
    罰。爰審酌被告不思以勞力獲取所需，任意侵入他人住宅竊
    取他人財物，危害他人之住居及財產安全非輕，所為實不足
    取，惟念其犯後坦承犯行，於犯罪事實一、(一)未竊得財物，
    於犯罪事實一、(二)所竊得財物價值非鉅，且部分業經被害人
    領回，有贓物認領保管單1 紙為憑（警卷第46頁），造成被
    害人損害尚非重大、犯罪後坦認犯行，態度尚稱良好等一切
    情狀，分別量處如主文所示之刑，並定其應執行刑。
四、扣案之綠色打火機1 個，為被告所有，持以燒破被害人乙○
    ○住處紗門以入內竊取財物所用之物，業經被告供述在卷（
    見本院卷第28頁），應依刑法第38條第1 項第2 款規定宣告
    沒收之。至其餘扣案之螺絲起子2 支、橘色打火機1 個為被
    告在被害人乙○○住處竊得之財物，業據被告於本院供述在
    卷（見本院卷第28頁），扣案拖鞋1 雙雖為被告所有，但與
    本案無直接關係，均不予宣告沒收。
據上論斷，應依刑事訴訟法第273 條之1 第1 項、第284 條之1
、第299 條第1 項前段，刑法第320 條第3 項、第1 項、第321
條第1 項第2 款、第25條第2 項、第38條第1 項第2 款、第51條
第5 款，刑法施行法第1 條之1 ，判決如主文。
本案經檢察官丁○○到庭執行職務。
中    華    民    國    99    年    11    月    18    日
                  刑事第六庭    法  官  曾鈴
以上正本證明與原本無異。
如不服本判決應於收受送達後10日內向本院提出上訴書狀，並應
敘述具體理由；如未敘述上訴理由者，應於上訴期間屆滿後20日
內向本院補提理由書（均須按他造當事人之人數附繕本）「切勿
逕送上級法院」。
中    華    民    國    99    年    11    月    19    日
                                書記官  李月君
附錄本判決論罪科刑法條：
中華民國刑法第320條
意圖為自己或第三人不法之所有，而竊取他人之動產者，為竊盜
罪，處5  年以下有期徒刑、拘役或 5 百元以下罰金。
意圖為自己或第三人不法之利益，而竊佔他人之不動產者，依前
項之規定處斷。
前二項之未遂犯罰之。
中華民國刑法第321條
犯竊盜罪而有左列情形之一者，處 6 月以上、 5 年以下有期徒
刑：
一、於夜間侵入住宅或有人居住之建築物、船艦或隱匿其內而犯
    之者。
二、毀越門扇、牆垣或其他安全設備而犯之者。
三、攜帶兇器而犯之者。
四、結夥三人以上而犯之者。
五、乘火災、水災或其他災害之際而犯之者。
六、在車站或埠頭而犯之者。
前項之未遂犯罰之。

司法院資訊處製作；財團法人民間司法改革基金會備份。
